Minutes et répertoires du notaire Nicolas DUPORT, 18 juillet 1695 - 20 mai 1727 (étude XXVII)
Archives nationales
- Minutes de Nicolas DUPORT, 18 juillet 1695 - 20 mai 1727; MC/ET/XXVII/1 - MC/ET/XXVII/165
  - Minutes. 1727, janvier - 20 mai, janvier - 20 mai 1727; MC/ET/XXVII/165
    - Testament de Charles Boit ou Bois, peintre et sculpteur, peintre en émail du cabinet du roi, demeurant rue du Petit-Bourbon., 5 février 1727; MC/ET/XXVII/165
      testament; Petit-Bourbon (rue du); Bois, Charles; Boit, Charles; peintre; sculpteur
    - Quittance donnée par Nicolas HOUDY, marchand gantier parfumeur à Paris, au receveur des consignations du Châtelet, pour 3267 livres 1 sol 7 deniers que la troupe des comédiens français a été condamnée de payer le 9 septembre 1722 à Jean-Baptiste DUCLOS, l'un d'entre eux., 17 février 1727; MC/ET/XXVII/165
      quittance; Duclos, Jean-Baptiste; Houdy, Nicolas; maroquinier; parfumeur; trésorier
    - BAILLON (Albert) Maître horloger Rue des Fossés Saint-Germain § Certificat .., 17 mars 1727; MC/ET/XXVII/165
    - Procuration donnée à la femme de Claude Dupouch, maître peintre., 20 avril 1727; MC/ET/XXVII/165
      procuration; Dupouch, Claude; peintre
    - Gallien (Simon), orfèvre, rue de Buci § Bail, 4 mai 1727; MC/ET/XXVII/165
    - KERREUX (Jean) Maître tapissier Rue des Bons Enfants § Quittance et mainlevée .., 7 mai 1727; MC/ET/XXVII/165
      quittance; Kerreux, Jean
    - THIBOUST (Sébastien) Maître Serrurier Rue de Bourbon § Mariage de la fille de .., 11 mai 1727; MC/ET/XXVII/165
      contrat de mariage; Thiboust, Sébastien
    - BROCHOIS (Jacques) Maître Serrurier Rue de Grenelle § Bail -, 12 mai 1727; MC/ET/XXVII/165
      bail; Brochois, Jacques
    - BAUDOIN (Michel) maître graveur Rue du Harlay § Bail .., 13 mai 1727; MC/ET/XXVII/165
      bail; Baudoin, Michel
    - Gallien (Simon), orfèvre joaillier, rue de Buci § Bail par .., 13 mai 1727; MC/ET/XXVII/165
- Répertoire(s) de Nicolas DUPORT, 18 juillet 1695 - 15 octobre 1744; MC/RE/XXVII/1 - MC/RE/XXVII/3
  - Répertoire. 1695, 18 juillet - 1713, 18 juillet 1695 - 1713; MC/RE/XXVII/1
    Informations concernant le classement et la cotation:
    Le niveau inférieur de description, quand il existe, correspond aux mentions d'actes contenues dans le répertoire. Parmi celles-ci, certaines peuvent y être décrites, de manière plus ou moins détaillée. Pour consulter l'acte proprement dit, il convient de rechercher la cote au niveau des articles (registre ou liasse) des minutes du notaire (cote de type 'MC/ET').
  - Répertoire. 1714, 1er janvier - 1727, 20 mai, 1er janvier 1714 - 20 mai 1727; MC/RE/XXVII/2
  - Répertoire. 1704, 18 décembre - 1744, 15 octobre, 18 décembre 1704 - 15 octobre 1744; MC/RE/XXVII/3
    Répertoire des notaires Nicolas Duport (18 décembre 1704 - 20 mai 1727), Jérôme Duport (7 juin 1727 - 15 octobre 1744).
    Répertoire chronologique de Jérôme Duport: minutes (7 juin 1727 - 15 octobre 1744), minutes de déclarations au terrier de l'abbaye de Saint-Germain-des-Prés (11 juin 1727 - 30 décembre 1728).
    Répertoire chronologique de Nicolas Duport: minutes de déclarations au terrier de l'abbaye de Saint-Germain-des-Prés (18 décembre 1704 - 20 mai 1727).